# 对联营、合营的顺流交易未实现利润抵消

提问人：咿呀娃娃 时间：2019-01-31 16:02:12
陈版，在实务合并抵消中对联营、合营企业的顺流交易抵消吗？我记得一些授课老师说实务中一般不抵消了；投资方既销售产品给联营企业，又为其提供相关服务确认收入，如果期末有未实现的利润要抵消是吗？之前看论坛有很多这种贴子都是要抵消的

回答人：chenyiwei
仍应抵销。虽然在《企业会计准则第 2 号——长期股权投资（ 2014 年修订）》
及其应用指南中没有专门提到这个问题，但《讲解 2010 》中的做法是合理的，符合会计基本原则的，仍应继续执行。

提问人：咿呀娃娃 时间：2019-02-12 09:12:16
陈版，新年好！对联营、合营顺逆流抵消的前提条件是合并范围内吗，假如说 A 公司的子公司 B 与 A公司的联营企业 C有关联交易，因为 C不纳入合并范围内，就不用做顺逆流抵消？假如 C 是 B 的联营企业，在A 的合并层面就需要抵消，在 B 层面也不需要抵消？

回答人：chenyiwei
在合并报表层面，合并范围内的任何主体与合营联营企业之间的交易未实现损益均需进行抵销。

提问人：咿呀娃娃 时间：2019-02-17 17:29:52
陈版，与合营、联营的顺逆流交易即使实现了也要抵消是吧，这个就跟控制下的合并抵消一样了：顺流抵收入成本，逆流不影响是吗

回答人：chenyiwei
理论上是这样。